【裁判字號】    97,上訴,3927
【裁判日期】    971029
【裁判案由】    毒品危害防制條例
【裁判全文】
臺灣高等法院刑事判決                97年度上訴字第3927號
上  訴  人  臺灣宜蘭地方法院檢察署檢察官
上  訴  人
即  被  告  乙○○
選任辯護人  陳培仁律師
上列上訴人因毒品危害防制條例案件，不服臺灣宜蘭地方法院97
年度訴字第18號，中華民國97年7月23日第一審判決（起訴案號
：臺灣宜蘭地方法院檢察署96年度偵字第3705號、3729號），提
起上訴，本院判決如下：
    主  文
原判決撤銷。
乙○○販賣第二級毒品，各處如附表一編號一至三所示之刑。應
執行有期徒刑拾貳年。扣案如附表三所示之物，均沒收銷燬之；
扣案如附表四所示之物，均沒收之；未扣案如附表五所示之物，
沒收之，如全部或一部不能沒收時，追徵其價額或以其財產抵償
之；未扣案販賣第二級毒品所得之財物新臺幣柒仟元，沒收之，
如全部或一部不能沒收時，以其財產抵償之。
乙○○其餘被訴如附表六販賣第二級毒品予甲○○部分均無罪。
    事  實
一、乙○○明知甲基安非他命係毒品危害防制條例第2條第2項第
    2 款所規定之第二級毒品，不得非法持有、販賣，基於營利
    之意圖，於不詳時、地，以不詳之價格販入甲基安非他命，
    利用其所有門號為0000000000號行動電話作為對外聯絡工具
    ，於如附表二所示之時間、地點、次數、數量、金額及聯絡
    方式，販賣甲基安非他命予甲○○、陳佳琳，藉此以牟取利
    益，且因而取得甲基毒品安非他命所得之財物新臺幣（下同
    ）7000元。經警方依臺灣基隆地方法院檢察署檢察官所核發
    之通訊監察書對於乙○○所使用之0000000000號行動電話進
    行通訊監察後，於96年1月5日下午6時30分許，持搜索票前
    往台北縣萬里鄉○○路83號3樓甲○○之住居所執行搜索，
    查獲甲○○施用安非他命類毒品，另循線於96年1月6日下午
    4時20分許，持搜索票前往台北縣瑞芳鎮○○○路2之5號9樓
    之1乙○○之住居所執行搜索，搜出乙○○所有之甲基安非
    他命四包（共淨重10.41公克，驗餘淨重9.94公克，另含包
    裝袋等；起訴書誤載為淨重11.5125公克應予更正）、電子
    磅秤一台、分裝袋一百九十八個後，始查知上情。
二、案經臺北縣政府警察局瑞芳分局報請臺灣基隆地方法院檢察
    署檢察官呈請臺灣高等法院檢察署檢察長令轉臺灣宜蘭地方
    法院檢察署檢察官偵查起訴。
    理  由
壹、證據能力：
一、按被告以外之人於審判外之言詞或書面陳述，除法律有規定
    者外，不得作為證據，刑事訴訟法第159條第1項定有明文。
    ，查證人甲○○於警詢中之陳述，屬被告以外之人於審判外
    之陳述，被告並已否認渠上開陳述之證據能力，則依上開法
    條規定，前揭證人於警詢中之陳述，無證據能力。
二、證人甲○○因另案通緝中迭經原審法院及本院傳喚而未到庭
    ，而其於檢察官偵查中依法具結而為證述，未見違法取供之
    情事，核其陳述時之外在環境及情況，並無顯不可信之情形
    ，被告、辯護人雖未能於審判中對其行使反對詰問權，依前
    揭說明，認有證據能力，亦得作為本案證據。
三、除上開所示外，以下所引證據，經本院當庭提示，檢察官、
    上訴人即被告及其等選任辯護人均無意見，且未於言詞辯論
    終結前聲明異議，本院審酌該等證據作成之情況，認為適於
    為本件認定事實之依據，依刑事訴訟法第159條之5第2項規
    定，應具有證據能力。
貳、有罪部分：
一、訊之上訴人即被告乙○○矢口否認有販賣甲基安非他命之犯
    行，並辯稱：我有拿安甲基非他命給陳佳琳，是否拿錢，時
    間太久忘記了；又絕對沒有販賣毒品給甲○○；辯護人則辯
    稱：有關監聽譯文，並無法證明被告有販毒之犯行，至於證
    人陳佳琳供述有向被告買2次甲基安非他命，但被告應無賺
    錢，充其量只是轉讓云云，經查：
（一）甲○○部分：
1、甲○○於95年12月22日22時14分許，以其所使用之000000000
   0號行動電話與被告所使用之0000000000號行動電話聯絡，二
   人通話內容如下：
    甲○○：喂！
    乙○○：你有沒有辦法拿半個的錢出來。
    甲○○：可以，不能馬上處理。
    乙○○：他那一邊沒有用過。
    甲○○：就是沒有呀！你那麼晚，拿哪麼多不然就41呀！好
            不好？
    乙○○：好，叫他來市區。
    甲○○：我們可以一起去。
    乙○○：我現在跟一個小孩在一起。
    甲○○：這樣怎麼辦？
    乙○○：對，在客廳跟我在一起。
    甲○○：我也一定要回萬里，看你啦！有是多賺的。
    乙○○：他沒辦法去叫貨。
    甲○○：我下去馬上好，可以的話馬上處理。
    乙○○：好。
    甲○○於95年12月22日23時7分許，以其所使用之000000000
    0號行動電話與被告所使用之0000000000號行動電話聯絡，
    二人通話內容如下：
    甲○○：給你了嗎？
    乙○○：還沒。
    甲○○：你在哪裡？
    乙○○：在你家對面。
    甲○○：我家對面。
    乙○○：你家對面。
    甲○○：我在seven等你，先拿2個給我。
    乙○○：嗯！
    甲○○：我的三先扣掉，就是先拿2個給我。
    乙○○：等一下見面再說。
    甲○○：我在偉仔（音譯）這邊。
    乙○○：在派出所對面。
    甲○○：不是啦！我在偉仔他家。
    乙○○：他家在派出所對面。
    甲○○：我來領錢，我在偉仔這邊等你。
    均有該通訊監察譯文在卷可稽（96年度偵字第1681號偵卷第
    42頁、43頁），核與證人即甲○○於偵查中具結證稱確以每
    次三千元之價格向被告購入甲基安非他命相符（見96年度偵
    字第727號卷第33至34頁）。
2、其次，證人甲○○前即有施用二級毒品而觀察勒戒之前案記
   錄，且員警持搜索票於96年1月5日下午6時30分許，前往台北
   縣萬里鄉○○路83號3樓證人甲○○之住居所執行搜索時，從
   甲○○同居友人張嘉慈身上起出證人甲○○所有之安非他命
   類毒品一包、吸食器玻璃球管一支，且警方於同日採集之甲
   ○○尿液，經送檢驗結果確實呈現安非他命、甲基安非他命
   陽性反應等事實，亦據證人張嘉慈於警詢時供述明確（見96
   年度偵字第727號卷第15頁），並有臺灣高等法院被告前案紀
   錄表（甲○○部分）、臺灣基隆地方法院搜索票（甲○○部
   分）、北部地區巡防局搜索扣押筆錄及扣押物品目錄表、台
   北縣政府警察局瑞芳分局犯嫌尿液編號對照表、臺灣檢驗科
   技股份有限公司濫用藥物尿液檢驗報告在卷可稽（見96年度
   偵字第727號第37頁），可見證人甲○○確有施用安非他命類
   毒品。此外，員警持搜索票於96年1月6日下午4時20分許，前
   往台北縣瑞芳鎮○○○路2之5號9樓之1被告之住居所執行搜
   索時，搜出被告所有之甲基安非他命四包、電子磅秤一台、
   分裝袋一百九十八個等事實，亦有臺灣基隆地方法院搜索票
   （被告部分）、台北縣政府警察局瑞芳分局搜索扣押筆錄、
   扣押物品目錄表各一件及現場搜索相片十二張在卷可稽。而
   上開扣案被告所有之四包白色晶體物經送內政部警政署刑事
   警察局鑑定之結果，檢出含有甲基安非他命成分之事實，亦
   有該局97年7 月4日刑鑑字第097091005號函可佐（見原審卷
   第175頁）。依此，可見被告確有持有為數不少之甲基安非他
   命毒品，且持有販賣分裝甲基安非他命毒品所用之電子磅秤
   及分裝袋。從而，證人甲○○所稱甲基安非他命係向被告購
   得，即堪採信為真實。
3、至於被告於本院辯稱：證人甲○○亂講；原審則辯稱：伊與
   甲○○係一起合購安非他命類毒品施用云云，然依前揭被告
   與證人甲○○進行毒品交易時之電話通聯譯文內容，可見被
   告與證人甲○○進行通話時，根本未有隻字片語係談及渠二
   人要合買安非他命類毒品之事。何況，證人甲○○於案發當
   時及接受檢察官偵訊時之年齡已年滿26歲（69年3月26日生）
   ，係具相當生活智識經驗之成年人，對於「購買」毒品、「
   合買」毒品間之差別，當能輕易分別，苟被告並無販賣甲基
   安非他命予甲○○，證人甲○○豈會於檢察官偵訊時明白指
   證係向被告「購買」甲基安非他命？此外，證人甲○○於檢
   察官偵訊時之陳述確係出於其自由意志，當時距案發時日較
   近，記憶較為深刻，可立即反應所知，不致因時隔日久而遺
   忘案情，較無來自被告或其親屬甚或施用毒品圈之壓力而出
   於虛偽不實之指證，或事後串謀而故為迴護被告之機會，其
   與被告間又屬朋友關係，且彼此間亦無任何仇怨嫌隙（此業
   據被告供明在卷，見96年度偵字第728號卷第44頁、原審卷第
   188頁），證人甲○○亦無設詞誣陷被告之動機存在，倘證人
   甲○○確無向被告購買毒品，衡諸常情，其當無於檢察官偵
   訊時捏造不利於被告之供述之理。是被告所為否認犯行之辯
   解，顯屬事後卸責之詞，不足採信。
4、綜上各情，被告於附表二編號1所示之時間、地點、數量、金
   額及聯絡方式，販賣甲基安非他命予甲○○，且因而取得販
   賣甲基安非他命所得之財物3000千元之事實，已堪認定。至
   證人甲○○雖於偵查中指證曾向被告購買3次安非他命類毒品
   等情，惟上開通訊監察紀錄僅顯示其間有1次交易之紀錄，故
   從有利被告之認定為1次。
（二）陳佳琳部分：
1、陳佳琳於95年12月31日22時18分許，以其所使用之00000000
   000號行動電話與被告所使用之0000000000號行動電話聯絡，
   二人通話內容如下：
    乙○○：喂！
    陳佳琳：你那邊有硬的嗎？
    乙○○：有呀！
    陳佳琳：你講話不要那麼激動，我聽不清楚。
    乙○○：有啦！
    陳佳琳：我要兩千。
    乙○○：好，等一下我人在金山。
    陳佳琳：你人在金山喔！
    乙○○：我回來馬上打給你。
    陳佳琳：好。
    陳佳琳於95年12月31日23時20分許，以其所使用之00000000
    000號行動電話與被告所使用之0000000000號行動電話聯絡
    ，二人通話內容如下：
    陳佳琳：簡訊：到了嗎？因為我朋友快睡著了。
    陳佳琳於95年12月31日23時22分許，以其所使用之00000000
    000號行動電話與被告所使用之0000000000號行動電話聯絡，
    二人通話內容如下：
    乙○○：簡訊：妳來成功市場
    陳佳琳於95年12月31日23時23分許，以其所使用之00000000
    000號行動電話與被告所使用之0000000000號行動電話聯絡
    ，二人通話內容如下：
    陳佳琳：簡訊：現在嗎？
    乙○○：是
    陳佳琳於95年12月31日23時30分許，以其所使用之00000000
    000號行動電話與被告所使用之0000000000號行動電話聯絡
    ，二人通話內容如下：
    乙○○：喂！
    陳佳琳：我現在要過去了，你那邊有三嗎？我朋友要拿三。
    乙○○：有。
    陳佳琳：有喔！
    乙○○：現在東西很貴。
    陳佳琳：那三可不可以？
    乙○○：好。
    陳佳琳：三差不多，多少？
    乙○○：我過去在跟你講？
    陳佳琳：好。
    均有該通訊監察譯文在卷可稽（96年度偵字第1681號偵卷第
    46頁、47頁）在卷可稽，復經證人陳佳琳於檢察官偵訊及原
    審審理時均證稱曾向被告購買2次毒品等語相符（96年度偵
    字第1681號卷第120至121頁、原審卷第55至59頁）。而被告
    亦坦認曾於附表二編號2、3無償交付安非他命給被告（96年
    度偵字第1681號卷第134頁至136頁），另被告於96年1月6日
    下午4時20分許為警查獲時，確實持有為數不少之甲基安非
    他命毒品，且持有販賣分裝甲基安非他命毒品所用之電子磅
    秤、分裝袋等事實，亦經認定在前。從而，證人陳佳琳所稱
    2次向被告購得甲基安非他命，亦堪採信為真實。
2、至於被告雖辯稱「伊係無償提供安非他命類毒品予陳佳琳。
   」云云，然前揭被告與證人陳佳琳進行毒品交易時之電話通
   聯內容係談及證人陳佳琳要向被告購買安非他命類毒品之事
   實，已據被告坦認不諱（見96年度偵字第1681號卷第134、
   135頁）。況且，證人陳佳琳於案發當時、檢察官偵訊時及原
   審審理時之年齡已年滿19歲（76年5月2日生），係具相當生
   活智識經驗之人，對於「購買」毒品、「無償贈送」毒品間
   之差別，當能輕易分別，苟被告並無販賣甲基安非他命予陳
   佳琳，證人陳佳琳豈會迭次於檢察官偵訊及原審審理時明白
   指證係向被告「購買」安非他命類毒品？更何況，證人陳佳
   琳與被告並無任何仇怨嫌隙（此據證人陳佳琳及被告供明在
   卷，見96年度偵字第1681號卷第123頁、本院卷第58、188頁
   ），證人陳佳琳亦無設詞誣陷被告之動機存在，倘證人陳佳
   琳確無向被告購買毒品，衡諸常情，其當無於檢察官偵訊及
   原審審理時捏造不利於被告之供述之理。是被告事後所為否
   認犯行之辯解，仍屬事後卸責之詞，不足採信。
3、被告於附表二所示編號2、3之時間、地點、次數、數量、金
   額及聯絡方式，販賣甲基安非他命予陳佳琳，且因而取得販
   賣毒品所得之財物四千元之事實，亦堪認定。
二、又按販賣安非他命類毒品係違法行為，非可公然為之，且有
    其獨特之販售通路及管道，復無公定價格，容易增減分裝之
    份量，而每次買賣之價量，可能隨時依雙方關係深淺、資力
    、需求量及對行情之認知、來源是否充裕、查緝鬆嚴、購買
    者被查獲時供述購買對象之可能風險評估等，而異其標準，
    非可一概而論，本件被告既不承認其有前開販賣甲基安非他
    命之事實，本院自無從查得其販入上開甲基安非他命之真正
    價格及其是否因非法販賣該甲基安非他命予上揭二位證人而
    獲得具體利潤之金額，然按近來政府為杜絕毒品之氾濫，對
    於查緝施用及販賣毒品之工作，無不嚴加執行，販賣毒品罪
    又係重罪，設若無利可圖，衡情一般持有毒品之人當無輕易
    將所持有之甲基安非他命轉讓他人而甘冒於再次向他人購買
    時，而有被查獲移送法辦之危險之理。且不論是瓶裝或袋裝
    之甲基安非他命，均可任意分裝或增減其份量，而每次買賣
    之價量，亦隨時隨雙方關係之深淺、當時之資力、需要程度
    及對行情之認知等因素，機動的調整，因之販賣之利得，除
    經坦承犯行，或帳冊價量均臻明確外，委難察得實情，職是
    之故，縱未確切查得販賣賺取之實際差價，但除別有事證，
    足認係按同一價格轉讓，確未牟利外，尚難執此認非法販賣
    之事證有所不足，致知過坦承者難辭重典，飾詞否認者反得
    逞僥倖，而失情理之平，惟販賣之人從價差或量差中牟利之
    方式雖異，然其販賣目的在意圖營利則同一，堪認被告販入
    安非他命之價格必較販出之價格低廉，或以同一價格而減少
    甲基安非他命之份量，而有從中賺取差額利潤圖利之意圖及
    事實，此應屬合於論理法則，且不違背社會通常經驗之理性
    判斷，是被告販賣甲基安非他命，有營利之意圖，亦可認定
    。
三、綜上所述，本件事證已臻明確，被告以首揭情詞否認犯行，
    要屬事後卸責諉過之詞，無可採信，其意圖營利而販賣甲基
    安非他命之犯行洵堪認定，應予依法論科。
四、核被告以上3次犯行，均犯毒品危害防制條例第4條第2項之
    販賣第二級毒品罪。其各次持有甲基安非他命之低度行為，
    應為販賣之高度行為所吸收，均不另論罪。以上3次犯罪之
    時間、地點不同，對象有時亦異，各次販賣行為，係屬可分
    ，顯係各別起意，應分論併罰。
五、原審予以論科，固非無見。惟：1.學理上所謂「集合犯」，
    係立法者針對特定刑罰規範之構成要件，已預設其本身係持
    續實行之複次行為，具備反覆、延續之行為特徵，將之總括
    或擬制成一個構成要件之「集合犯」行為，此種犯罪以反覆
    實行為典型、常態之行為方式，具侵害法益之同一性，因刑
    法評價上為構成要件之行為單一，因而僅包括成立一罪。毒
    品危害防制條例第4條第2項之販賣第二級毒品罪，在95年7
    月1日修正刑法施行前、後，均未被認係「集合犯」，被告
    多次販賣第二級毒品，主觀上亦難認出於一次決意，依社會
    通念，應為數罪之評價，始符刑罰公平原則，而不能認為係
    屬「集合犯」之實質上一罪。原判決竟皆論以「集合犯」之
    實質上一罪，即有未合。2.原判決認定被告販賣甲基安非他
    命予甲○○之次數、販賣毒品所得財物，同有未合。3、000
    0000000號手機（含SIM卡）尚無證據足資證明係被告用以販
    賣甲基安非他命給甲○○或陳佳琳之工具，原審論以沒收，
    即有不合。公訴人上訴認原審以集合犯之性質，論以一罪，
    判決有誤等語，為有理由；被告上訴意旨仍執陳詞，否認犯
    罪，除後述無罪部分外，其上訴並無理由。從而，原判決既
    有上揭可議之處，即無可維持，應予撤銷改判。
六、審酌被告販賣第二級毒品之數量、所得財物、販賣次數、販
    賣對象人數，造成毒品泛濫，對國民健康所生危害甚鉅，且
    犯後始終否認犯行，未見悔意，暨被告之素行不佳（詳本院
    前案紀錄表）、其犯罪之動機、目的、手段，以及審理中一
    再飾詞狡辯，顯無任何改過遷善之現象等一切情狀，就各次
    販賣行為，分別量處如主文附表一所示之刑，復審酌因其各
    罪合併之徒刑等情，爰定執行刑為有期徒刑12年，以資懲儆
    。
七、未扣案之被告販賣毒品所得財物7000元及附表五行動電話手
    機（含SIM卡），依毒品防制條例第19條第1項規定，於各該
    犯罪之主刑項諭知沒收，販賣所得財物如全部或一部分不能
    沒收時，以其財產抵償之，上開手機如全部或一部分不能沒
    收時，追徵其價額或以其財產抵償之。至於扣案之如附表三
    所示之安非他命四包（共淨重10.41公克，驗餘淨重9.94公
    克，另含包裝袋等）係被告所有，應依毒品危害防制條例第
    18條第1項前段之規定，宣告沒收銷燬之，包裝袋等因沾染
    毒品，客觀上衡情無法析離，一併沒收銷毀。另扣案如附表
    四所示之電子磅秤、分裝袋為被告所有，並可認定為供販賣
    第二級毒品所用之物，應依毒品危害防制條例第19條第1項
    之規定，宣告沒收之。至於其他扣案之安非他命吸食器、噴
    燈打火機、K他命、海洛因等物，雖為被告所有，然被告已
    否認與本案有關，且查無證據證明上開物品係供被告販賣第
    二級毒品所用、所得之物，爰均不另為沒收之宣告，附此敘
    明。
參、無罪部分：
一、公訴意旨另以：被告除有事實欄所示販賣安非他命之犯行外
    ，尚95年12月25日晚間11時許，在基隆市大香港社區，以
    3000元之價格，販賣1公克安非他命予甲○○自民國96年
    1月4日晚間7時，在基隆市大香港社區內，以3000元代價，
    販賣1公克安非他命予甲○○。因認被告另涉毒品危害防制
    條例第4條第2項之販賣第二級毒品罪嫌等語。
二、按「犯毒品危害防制條例第4條第1項至第4項、第5條第1項
    至第4項前段、第6條第1項至第4項、第7條第1項至第4項、
    第8條第1項至第4項、第10或第11條第1、2項之罪，供出毒
    品來源，因而破獲者，得減輕其刑，同條例第17條定有明文
    ，則施用毒品之人，如供出毒品來源因而破獲，既得藉以邀
    求寬典減輕其刑，為擔保其所為不利於對向共犯之陳述之真
    實性，尤應有足以令人確信其陳述為真實之補強證據，始得
    據為不利被告之認定。」最高法院93年度台上字第6859號判
    決採同一見解。在有施用毒品者指認販賣毒品之人時，該指
    認者之陳述是否屬實，為擔保其所為不利於對向共犯之陳述
    之真實性，尤應有足以令人確信其陳述為真實之補強證據，
    始得據為不利之認定。經查：公訴人認被告有上開販賣安非
    他命犯行，係以證人甲○○之指訴，及通訊監察譯文為其論
    據。惟被告否認有此部分犯行，且被告所持用上開號行動電
    話之錄音監聽譯文，並無被告於95年12月25日及96年1月4日
    有關販賣毒品之監聽內容（96年度偵字第1681號偵卷第42頁
    、43頁），揆諸前揭說明，自不能單憑證人甲○○之指證遽
    認尚有此部分犯行。
三、綜上所述，公訴意旨所舉事證，尚不能使本院形成被告有上
    揭販賣甲基安非他命予甲○○犯行之確切心證。此外，卷內
    並無其他積極事證，足資證明被告有此部分犯行，此部分應
    諭知無罪如主文第三項所示。
四、原判決就此部分認被告成立犯罪，與上揭有罪部分為集合犯
    之實質上一罪而予以論罪科刑，即有違誤，此部份被告否認
    犯罪提起上訴，即有理由，應撤銷改判如上。
據上論斷，應依刑事訴訟法第369條第1項前段、第364條、第299
條第1項前段、毒品危害防制條例第4條第2項、第18條第1項前段
、第19條第1項，刑法第11條前段、第51條第5款、第9款，判決
如主文。
本案經檢察官沈世箴到庭執行職務。
中    華    民    國    97    年    10    月    29    日
            刑事第八庭    審判長法  官  鄭文肅
                                法  官  蔡光治
                                法  官  劉嶽承
以上正本證明與原本無異。
如不服本判決應於收受送達後十日內向本院提出上訴書狀，其未
敘述上訴之理由者並得於提起上訴後十日內向本院補提理由書（
均須按他造當事人之人數附繕本）。
                                書記官  魏淑娟
中    華    民    國    97    年    10    月    29    日
附錄本案論罪科刑法條全文：
毒品危害防制條例第4條第2項
製造、運輸、販賣第二級毒品者，處無期徒刑或 7 年以上有期徒
刑，得併科新臺幣 7 百萬元以下罰金。
附表一：
┌─┬──────┬────────────────────────┐
│編│犯罪事實    │宣告刑                                          │
│  │            │                                                │
│  │            │                                                │
│號│            │                                                │
├─┼──────┼────────────────────────┤
│1 │附表二編號1 │乙○○販賣第二級毒品，處有期徒刑7年2月。扣案如附│
│  │事實部分    │表三所示之物，均沒收銷燬之；扣案如附表四所示之物│
│  │            │，均沒收之；未扣案如附表五所示之物，沒收之，如全│
│  │            │部或一部不能沒收時，追徵其價額或以其財產抵償之；│
│  │            │未扣案販賣第二級毒品所得之財物新臺幣3000元，沒收│
│  │            │之，如全部或一部不能沒收時，以其財產抵償之。    │
│  │            │                                                │
├─┼──────┼────────────────────────┤
│2 │附表二編號2 │乙○○販賣第二級毒品，處有期徒刑7年2月。扣案如附│
│  │事實部分    │表三所示之物，均沒收銷燬之；扣案如附表四所示之物│
│  │            │，均沒收之；未扣案如附表五所示之物，沒收之，如全│
│  │            │部或一部不能沒收時，追徵其價額或以其財產抵償之；│
│  │            │未扣案販賣第二級毒品所得之財物新臺幣1000元，沒收│
│  │            │之，如全部或一部不能沒收時，以其財產抵償之。    │
│  │            │                                                │
├─┼──────┼────────────────────────┤
│3 │附表二編號3 │乙○○販賣第二級毒品，處有期徒刑7年2月。扣案如附│
│  │事實部分    │表三所示之物，均沒收銷燬之；扣案如附表四所示之物│
│  │            │，均沒收之；未扣案如附表五所示之物，沒收之，如全│
│  │            │部或一部不能沒收時，追徵其價額或以其財產抵償之；│
│  │            │未扣案販賣第二級毒品所得之財物新臺幣3000元，沒收│
│  │            │之，如全部或一部不能沒收時，以其財產抵償之。    │
└─┴──────┴────────────────────────┘
附表二：
┌─┬─┬────┬────┬─┬─────┬───────────┐
│編│交│交易時間│交易地點│毒│交易次數、│聯絡交易方式          │
│  │易│        │        │品│數量、金額│                      │
│  │對│        │        │種│          │                      │
│號│象│        │        │類│          │                      │
├─┼─┼────┼────┼─┼─────┼───────────┤
│1 │李│95年12月│基隆市愛│安│一次一公克│乙○○使用0000000000號│
│  │意│22日晚間│四路附近│非│三千元    │行動電話與甲○○使用之│
│  │民│11時許  │        │他│          │0000000000號行動電話聯│
│  │  │        │        │命│          │絡交易，甲○○將錢交給│
│  │  │        │        │  │          │乙○○，乙○○將安非他│
│  │  │        │        │  │          │命交給甲○○。        │
├─┼─┼────┼────┼─┼─────┼───────────┤
│2 │陳│95年12月│基隆市麥│安│一次零點三│乙○○與陳佳琳聯絡交易│
│  │佳│24日晚間│金路富景│非│公克一千元│，陳佳琳將錢交給乙○○│
│  │琳│10時許  │天下社區│他│          │，乙○○將安非他命交給│
│  │  │        │旁某便利│命│          │陳佳琳。              │
│  │  │        │商店前  │  │          │                      │
├─┼─┼────┼────┼─┼─────┼───────────┤
│3 │陳│95年12月│基隆市成│安│一次一公克│乙○○使用0000000000號│
│  │佳│31日晚間│功一路光│非│三千元    │行動電話與陳佳琳使用之│
│  │琳│11時許  │華國宅附│他│          │0000000000號行動電話聯│
│  │  │        │近永和豆│命│          │絡交易，陳佳琳將錢交給│
│  │  │        │漿店旁車│  │          │乙○○，乙○○將安非他│
│  │  │        │內      │  │          │命交給陳佳琳。        │
└─┴─┴────┴────┴─┴─────┴───────────┘
附表三：
┌──┬──────────────────────────────┐
│編號│物品名稱                                                    │
├──┼──────────────────────────────┤
│1   │安非他命四包（共淨重10.41公克，驗餘淨重9.94公克，另含包裝袋 │
│    │等）                                                        │
└──┴──────────────────────────────┘
附表四：
┌──┬──────────────────────────────┐
│編號│物品名稱                                                    │
├──┼──────────────────────────────┤
│1   │電子磅秤一台                                                │
├──┼──────────────────────────────┤
│2   │分裝袋一百九十八個                                          │
└──┴──────────────────────────────┘
附表五：
┌──┬──────────────────────────────┐
│編號│物品名稱                                                    │
├──┼──────────────────────────────┤
│1   │門號為0000000000號之行動電話手機1具（含SIM卡1張）（未扣案） │
└──┴──────────────────────────────┘
附表六：
┌──┬──────────────────────────────┐
│編號│起訴事實                                                    │
├──┼──────────────────────────────┤
│ 1  │95年12月25日晚間11時許，在基隆市大香港社區內，以3000元之價格│
│    │販賣1公克安非他命給甲○○。                                 │
├──┼──────────────────────────────┤
│ 2  │96年1月4日晚間7時許，在基隆市大香港社區內，以3000元之價格販 │
│    │賣1公克安非他命給甲○○。                                   │
└──┴──────────────────────────────┘


司法院資訊處製作；財團法人民間司法改革基金會備份。
